臺灣高雄地方法院刑事判決　　　　　　 95年度重訴字第100號
公　訴　人　臺灣高雄地方法院檢察署檢察官
被　　　告　丁○○
　　　　　　　　　　現於臺灣高雄看守所（
指定辯護人　陳俊偉律師
被　　　告　戊○○
　　　　　　　　　　現於臺灣高雄看守所（
指定辯護人　范仲良律師
被　　　告　乙○○
　　　　　　　　　　現於臺灣高雄看守所（
選任辯護人　李慧千律師
上列被告因毒品危害防制條例案件，經檢察官提起公訴（95年度
偵字第17713 號、第16923 號、第22167 號、第17953 號），本
院判決如下：
    主  文
丁○○、戊○○、乙○○共同運輸第一級毒品，均處無期徒刑，
均褫奪公權終身。扣案第一級毒品海洛因陸拾包（含塑膠包裝袋
共計淨重肆仟貳佰零捌點陸貳公克，空包裝重總重參仟伍佰伍拾
伍點八壹公克，純質淨重參仟零參拾肆點肆貳公克，純度百分之
柒拾貳點壹）均沒收銷毀之；另扣案之鋁製酸痛軟膏空軟條陸拾
支、酸痛軟膏空紙盒陸拾盒及行李紙箱貳只，均沒收之。
    事  實
一、丁○○、戊○○、乙○○三人均明知海洛因業經我國公告列
    為毒品危害防制條例第2 條第2 項之第一級毒品，不得非法
    持有或運輸，且亦明知海洛因亦經行政院依法公告為管制進
    出口之物品，不得私運進口，竟與以吳聰慧（另案偵辦）為
    首之運輸毒品集團成員間共同基於運輸及私運進口管制物品
    第一級毒品海洛因之犯意聯絡，由吳聰慧先行前往泰國地區
    購買第一級毒品海洛因後，再由該運毒集團成員指示乙○○
    於民國95年6 月11日前往泰國地區，將吳聰慧前揭所購得之
    第一級毒品海洛因裝藏於內已挖空之酸痛軟膏內。吳聰慧並
    於同年月14日，以行動電話0000000000號與戊○○之行動電
    話0000000000號聯繫，囑託戊○○代為尋找可以自泰國地區
    夾帶運輸毒品進入台灣之人選。戊○○知悉舊識丁○○缺錢
    花用，遂與其洽談運輸毒品等事宜，在徵得丁○○之允諾後
    ，戊○○即帶同丁○○與吳聰慧當面接洽，雙方約定以新台
    幣（下同）60萬元作為本次運輸毒品之酬勞，並由吳聰慧提
    供黃慧敏來回泰國地區之機票、食宿等費用，謀議既定，於
    同年月20日凌晨，戊○○即安排丙○○（另為不起訴處分）
    與丁○○同行，帶同丁○○與丙○○由北部南下前往高雄小
    港機場，會同黃旭康（另為不起訴處分）一同出發，並由丙○○攜帶0000000000號之行動電話作為聯絡之用。於同日上
    午7 時40分許，丁○○、丙○○及黃旭康，即搭乘中華航空
    號CI697 號班機進入泰國地區，在如期抵達目的地後，於同
    年月23日凌晨0 時許，吳聰慧即前往事先約定之丁○○及丙○○下塌之泰國曼谷某飯店房間內，交予丁○○前揭由乙○○事先裝好酸痛軟膏60盒（內藏第一級毒品海洛因共計淨重
    4208.62 公克，純質淨重3034.42 公克，純度72.10%）之行
    李箱2 只，並指示丁○○將前揭2 只行李箱帶回台灣。嗣於
    同年月24日晚上11時40分許，丁○○依從吳聰慧之指示，攜
    帶前揭2 行李箱，搭乘中華航空公司CI648 號班機返抵台灣
    之際，在高雄小港機場，為高雄縣政府警察局刑警大隊、行
    政院海巡署南部地區巡防局高雄市機動查緝隊 (下稱高雄市
    機動查緝隊)及 海關人員實施入境檢查，當場從丁○○託運
    之行李箱2 只中查獲並扣得內藏第一級毒品海洛因之酸痛軟
    膏共60盒（總計毛重7696公克、淨重4208.62 公克，空包裝
    總重3555.81 公克，純質淨重3034.42 公克，純度72.10%
    ）。
二、案經高雄縣政府警察局及高雄市機動查緝隊移送臺灣高雄地
    方法院檢察署檢察官偵查起訴。
    理  由
壹、程序部分
一、按被告以外之人於偵查中向檢察官所為陳述，除顯有不可信
    之情況者外，得為證據，同法第159 條之1 第2 項定有明文
    。本件證人即同案被告丁○○、證人丙○○於檢察官偵查中
    所為之陳述，業經具結，且本院審酌無顯不可信之情況，依
    上說明，其於偵查中之證言自均具有證據能力。
二、證人丁○○、丙○○於警詢中之證述及卷附之內政部警政署
    刑事警察局鑑驗書、高雄市機動查緝隊搜索扣押筆錄、扣押
    物品目錄表等書證，其性質雖均屬傳聞證據，但經本院準備
    程序詢以對證據能力之意見，並於審理時予以提示，告以要
    旨，經檢察官、辯護人及被告表示意見，檢察官、辯護人及
    被告均未於言詞辯論終結前，對該證據內容異議，依刑事訴
    訟法第159 條之5 第2 項規定，應具有證據能力。
三、高雄市機動查緝隊分別自95年6 月13日起至95年7 月12日止
    及自95年6 月1 日起至95年6 月30日止監聽吳聰慧所持用
    0000000000號、0000000000號行動電話之作為，業經臺灣高
    雄地方法院檢察署檢察官於95年6 月12日、95年6 月1 日核
    發95年雄檢博水聲監字第002144號、95年雄檢博水聲監字第
    002009號通訊監察書准予監聽（參高雄市機動查緝隊刑案偵
    查卷第35、49頁，下稱警一卷），而上開監聽所得內容記錄
    之監聽譯文，業經被告、辯護人、檢察官就各該監聽譯文所
    示對話內容之真正，均不爭執，是上開監聽譯文乃表彰依法
    律規定程序所取得之語音證物內容，具證據能力。
貳、實體部分
一、訊據被告丁○○固坦承於95年6 月20日前往泰國，並於同年
    月24日持吳聰慧所交付內藏海洛因之酸痛軟膏之行李箱2 箱
    闖關而被查獲之事實；被告戊○○固坦承介紹丁○○與吳聰
    慧認識，並與吳聰慧接洽有關丁○○及案外人丙○○前往泰
    國旅遊之事宜；被告乙○○固坦承於95年6 月11日與案外人
    甲○○、庚○○一同前往泰國旅遊，並於前往泰國數日後，
    將扣案內藏有海洛因之酸痛軟膏裝入外盒之事實，惟均矢口
    否認有何運輸第一級毒品之犯行，被告丁○○辯稱：其不知
    吳聰慧在泰國所交付之酸痛軟膏內裝有海洛因云云。被告戊○○辯稱：其見丁○○因車禍賠償金一事而心情不好，遂主
    動提議讓丁○○出國散心，並介紹吳聰慧與丁○○認識，以
    處理出國旅遊及將來車禍賠償等問題，是其未與吳聰慧、丁○○有何運輸第一級毒品之犯意聯絡云云。被告乙○○則辯
    稱：其於前往泰國旅遊約4 、5 天時認識一對住臺灣南投之
    夫妻，後來該夫妻當中之禿頭男子邀約其一同喝酒，但因其
    不會喝酒，該男子便請其幫忙將散裝之酸痛軟膏裝入紙盒內
    ，其並不知該酸痛軟膏內裝有海洛因，自未有何運輸第一級
    毒品之犯行。況其並不認識吳聰慧、丁○○、戊○○等人，
    自未與上開人等有何共同犯意連絡云云。
二、經查：
（一）被告丁○○於95年6 月20日前往泰國，並於同年月24日持
      吳聰慧所交付內藏海洛因之2 箱酸痛軟膏之行李箱闖關而
      被查獲等情，業據被告丁○○自承在卷，核與證人即現場
      查獲員警侯安泰於審理時之證述相符，並有搜索扣押筆錄
      、扣押物品目錄表、入出境查詢結果表各1 紙在卷可按。
      而上開查獲裝藏海洛因之酸痛軟膏60盒經送驗結果，均確
      含第一級毒品海洛因成分（共計淨重4208.62 公克，空包
      裝總重3555.81 公克，純度72.10%，純質淨重3034.42 公
      克），有法務部調查局調科壹字第220023742 號鑑定通知
      書1 份附卷可稽（參95年偵字第16923 號卷第157 頁），
      是此部分之事實，堪可認定。
（二）被告丁○○部分
    1.本件被告丁○○接受吳聰慧之免費招待至泰國旅遊，吳聰
      慧並於95年6 月23日在泰國飯店交付上開扣案毒品予丁○○，並以替丁○○賠償其車禍賠償金60萬元而作為丁○○
      運輸毒品回台灣之代價等情，業據被告丁○○於警詢、偵
      查時自承在卷，並供稱：其往返泰國旅遊之費用都是吳聰
      慧出的，吳聰慧並於出發前給其5,000 元花用，嗣於95年
      6 月23日凌晨0 時許，吳聰慧前往其下塌飯店，向其承諾
      於同年月27、28日回臺灣後會替其賠償車禍賠償金60萬元
      的事情後，吳聰慧便將扣案60盒藏有毒品之酸痛軟膏放進
      其行李箱內，請其運回臺灣，吳聰慧有向其表示藥膏內裝
      有毒品等語（參警一卷第15頁、95年偵字第16923 號卷第
      8 、79、179 、180 、184 、185 頁）。核其所為自白，
      就上開毒品係何人所交付及運輸該毒品回台之代價等事項
      均已詳細說明，復參酌其與吳聰慧於案發前並無任何仇怨
      ，當無挾怨報復之理，亦難認其係為獲得毒品危害防制條
      例第17條減刑寬典，始為之不實供述，是其前揭自白自堪
      採信。另參諸吳聰慧分別於95年6 月14日晚上10時12分、
      同年月18日晚上8 時11分以0000000000號行動電話撥打戊○○所有0000000000號行動電話之監聽譯文之內容（參警
      一卷第41、45頁）。其中，吳聰慧先於95年6 月14日晚上
      10時12分許打電話向被告戊○○表示：要戊○○跟被告丁○○及丙○○說該次旅遊之費用13,000元係由戊○○所出
      等語；嗣吳聰慧又於同年月18日晚上8 時11分許打電話向
      被告戊○○表示：先預支1 萬元給戊○○，要戊○○說該
      1 萬元係戊○○先借給被告丁○○及丙○○等語，此有臺
      灣高雄地方法院檢察署核發之通訊監察譯文報告表（參警
      一卷第41、45頁）在卷可按，顯見被告丁○○本次前往泰
      國旅遊之費用，確係由吳聰慧所支付無疑。是吳聰慧為使
      被告丁○○自泰國運輸第一級毒品入境臺灣，不但提供丁○○免費之旅遊招待，並以代替丁○○賠償60萬車禍賠償
      金作為本次丁○○運輸毒品之代價。而被告丁○○為貪圖
      免費旅遊及車禍賠償金60萬元之利益，明知吳聰慧所交付
      之物品內藏有海洛因毒品，仍參與共同運輸犯行之事實，
      甚為明確。
    2.嗣被告丁○○於本院審理時翻異前詞，改稱：上開警詢、
      偵查時之供述係其捏造的，其當時是因想脫罪所以才這樣
      講，且該趟旅遊之費用係戊○○為讓其出國散心所支付，
      而非吳聰慧出的云云（參本院卷第76、252 頁）。惟查，
      本件被告丁○○與吳聰慧間本不相識，於95年3 月間，被
      告丁○○因其車禍賠償問題而透過被告戊○○之介紹始認
      識吳聰慧，嗣於出國前夕，被告戊○○攜同被告丁○○及
      丙○○前往吳聰慧家中，並由吳聰慧派車接送至機場之事
      實，業據被告丁○○自承在卷，是被告丁○○與吳聰慧間
      並不熟識，故始由被告戊○○陪同前往與吳聰慧會面之事
      實，應可確認。而吳聰慧在泰國交付被告丁○○扣案毒品
      ，並於闖關時遭查獲一節，已如前述，衡情被告丁○○與
      吳聰慧並不熟識，而吳聰慧於交付大量內藏毒品之酸痛軟
      膏予被告丁○○時僅係兩人第三次見面，以被告丁○○係
      一心智成熟又有毒品前科之成年人，對此類案件之警覺應
      較常人來之為高，而其竟毫不質疑即收受不熟識之人所提
      供上開大量內藏毒品之酸痛軟膏並攜回臺灣，此即與常理
      不合。況扣案之毒品海洛因淨重高達4208.62 公克，價值
      不菲，且運輸第一級毒品乃屬法定刑度死刑及無期徒刑之
      重罪，從事此非法行為之危險性極高，如果未掌握每一個
      環節均係由彼此瞭解及信任之人處理，極有可能因此洩漏
      而被查緝。本件被告丁○○與吳聰慧既不熟識，倘吳聰慧
      與被告丁○○間如無達成某種協議，吳聰慧又豈能放心將
      運輸上開扣案毒品之重任隨意交由不熟識之被告丁○○執
      行，以增加該毒品遭緝獲之風險？又茍吳聰慧未向被告丁○○說明走私物品為毒品海洛因，則吳聰慧又如何確保被
      告丁○○會將上開毒品運回臺灣而不至於遭掉包或丟棄以
      增加事後之糾紛？足見被告丁○○於警詢、偵查時供稱：
      吳聰慧以替其賠償車禍賠償金60萬為代價而請其運輸第一
      級毒品海洛因回臺灣一節，應屬可信。其於本院審理時辯
      稱：其不知該批貨物為毒品海洛因，前開警詢、偵查中之
      自白係捏造云云，無非卸責之詞，洵不足採。另被告戊○○於案發前遭通緝且經濟狀況不佳等情，業據被告戊○○
      於審理時自承在卷，並供稱：其當時身上僅有3 萬多元而
      已，且其自94年12月起即遭通緝等語（參本院卷第257 、
      277 頁），是被告戊○○當時既遭通緝且身上僅剩3 萬多
      元，衡情自無支付被告丁○○及丙○○多達25,000元之旅
      遊費及1 萬元之零用金之能力，從而，被告丁○○辯稱：
      該趟旅遊之費用係戊○○為讓其出國散心所支付，而非吳
      聰慧出的云云，亦為事後卸責之詞，不足採信。從而，本
      件被告丁○○涉犯共同私運海洛因入境之犯行，洵堪認定
      。
（三）被告戊○○部分：
    1.查被告戊○○於95年3 月間即與吳聰慧謀議，由戊○○代
      為尋找自泰國運輸毒品回國之人選，嗣戊○○知悉被告丁○○經濟狀況不佳並積欠他人車禍賠償金，遂計劃推由丁○○利用出境至泰國旅遊之機會而將毒品運送回台，惟因
      丁○○當時身體不適且無人陪同前往，該計劃遂取消等情
      ，業據證人即被告丁○○、證人丙○○於警詢、偵查時證
      述明確，證人丁○○證稱：戊○○在95年3 月間就有在講
      吳聰慧要找人去泰國玩，並請其幫忙帶一些東西回來，那
      時其就隱約知道是要帶毒品回來。惟因其當時身體不好，
      又沒人陪同前往，所以才沒去等語（參95年偵字16923 號
      卷第179 、184 頁）。證人丙○○則證稱：丁○○在95年
      3 月份時就有先來邀其去泰國遊玩，但因其患有乳癌，所
      以那次就拒絕前往等語（參95年偵字16923 號卷第11頁、
      95年聲羈第644 號卷第11頁）。又吳聰慧於95年6 月間因
      找不到適當人選前往泰國運輸毒品，而再經由被告戊○○
      徵得被告丁○○之同意，約定由丁○○前往泰國將毒品運
      送回台，而吳聰慧則以提供免費之旅遊及代替丁○○賠償
      60萬元車禍賠償金以作為為本次運毒之代價，戊○○並徵
      得丙○○同意由丙○○陪同丁○○前往泰國等情，業據證
      人丁○○、丙○○於警詢、偵查中，證人即查獲之員警侯
      安泰於本院審理時證述明確，證人丁○○證稱：95年6 月
      20日那次去泰國旅遊，是吳聰慧請戊○○邀其去的，戊○○在出國前就有就有在講吳聰慧要其帶東西回來，嗣於95
      年6 月23日凌晨0 時許，吳聰慧前往其下塌飯店，向其承
      諾於同年月27、28日回臺灣後會替其賠償車禍賠償金60萬
      元的事情後，吳聰慧便將扣案60盒藏有毒品之酸痛軟膏放
      進其行李箱內，請其運回臺灣，吳聰慧有向其表示藥膏內
      裝有毒品等語（參95年偵字第16923 號卷第179 、184 、
      185 頁）。證人丙○○則證稱：95年6 月20日那次去泰國
      ，是戊○○、丁○○邀其陪同丁○○一同前往旅遊的，戊○○在其前往泰國準備回台之當日早上有打電話問有沒有
      人來找其與丁○○，因為戊○○叫丁○○不要帶手機出國
      ，所以戊○○都與其聯絡等語（參警一卷第21～23 頁 、
      95年偵字16923 號卷第11頁）。證人侯安泰則證稱：其於
      95年5 月間接獲吳聰慧在走私毒品之情資，就向檢察官聲
      請監聽票，在監聽的過程中發現吳聰慧在95年6 月份又計
      劃走私毒品入境，但由於吳聰慧原先找的人不去了，所以
      才打電話給戊○○問說戊○○那邊有沒有人要「做工」，
      其當時研判「做工」的意思就是要走私毒品，後來吳聰慧
      與戊○○持續聯絡，並過濾運輸毒品的人有無前科，所以
      其研判戊○○與吳聰慧在運輸毒品等語（參本院卷第270
      、271 頁）。足認被告戊○○對於證人丁○○該次旅遊之
      目的，係前往泰國代替吳聰慧將扣案毒品運送回台之情，
      應知之甚詳，故始於被告丁○○出國前夕，向丁○○表示
      吳聰慧要叫丁○○帶點東西回國，並叫被告丁○○不要攜
      帶手機出國；並於回國前夕，再度打電話向陪同前往泰國
      之證人丙○○確認吳聰慧是否已將扣案毒品交付予被告丁○○之事實已明。
    2.另觀之吳聰慧（A） 分別於95年6 月14日凌晨1 時41分、
      同日凌晨1 時51分以及同日凌晨2 時5 分以0000000000號
      行動電話撥打被告戊○○（B） 所有0000000000號行動電
      話之監聽譯文如下：
      （95年6 月14日凌晨1 時41分）
       A：你家有人要去作工嗎？
       B：有。
       A：你們要出一個工還是二個工？
       B：他跟可以許少爺。
       A：你們那個叫許少爺嗎？
       B：我們這個叫丁○○。
       A：許少爺叫黃麗敏嗎？（應為丁○○之誤）
       B：是丙○○我朋友。
       A：幾歲啊？
       B：40初。
       A：你要叫她們二個作工嗎？
       B：對。
       A：許少爺有綠色那一本嗎？
       B：我問看看。
       A：好。
      （95年6 月14日凌晨1時51分）
       B 跟A 講沒綠色那一本
       A 叫B 帶那二個下來要帶一張照片及身分證下來辦比較
       快，預計下禮拜左右她們就要去工作了。
      （95年6 月14日凌晨2時5分）
       A：那二個有前科嗎？
       B：沒有。
      上開監聽內容有臺灣高雄地方法院檢察署95年6 月1 日95
      年雄檢博水聲監字第2009號通訊監察書及監聽譯文各1 份
      在卷可憑（參警一卷第41、49頁）。是依上開監聽內容顯
      示，吳聰慧向被告戊○○詢問那邊有無人要作工（即運輸
      毒品之意），戊○○即表示有丁○○、丙○○要作工；嗣
      吳聰慧又詢問丁○○、丙○○二人有無綠色那本（即護照
      ）、有無前科及下禮拜就要讓該二人去工作。經核與前述
      被告丁○○於95年6 月20日出境至泰國，吳聰慧並在泰國
      交付被告丁○○扣案毒品，嗣丁○○於95年6 月24日闖關
      時遭查獲之情均相符，顯見被告戊○○確知悉吳聰慧所謂
      「作工」一語，係指要找人運輸毒品入境，是被告戊○○
      雖辯稱：「作工」係指要介紹丁○○、丙○○至旅行社工
      作云云，惟其既無法交代為何在旅行社工作要有護照，亦
      無法說明為何至該旅行社工作要先詢問有無前科，故其所
      辯，顯與常理不符，應為事後卸責之詞，不足採信。從而
      ，本件被告戊○○確實與吳聰慧謀議，由戊○○居間介紹
      被告丁○○與吳聰慧認識，並推由丁○○擔任本件運輸毒
      品入境之角色，是被告戊○○與被告丁○○、吳聰慧間就
      上開運輸第一級毒品犯行，確有共同犯意連絡之事實，已
      甚顯明。
    3.被告戊○○復辯稱：其見丁○○因車禍賠償金一事而心情
      不好，遂主動提議讓丁○○出國散心，並介紹吳聰慧與丁○○認識，以處理出國旅遊及將來車禍賠償等問題，且丁○○與丙○○出國之旅費係其所出，而非吳聰慧所支付，
      是其未與吳聰慧、丁○○有何運輸第一級毒品之犯意聯絡
      云云。惟查，上開丁○○此次前往泰國之旅費悉數均由吳
      聰慧支付乙節，業據證人丁○○於警詢、偵查時證述在卷
      ，已如前述，嗣證人丁○○雖於本院審理時翻異前詞，改
      稱：上開旅費係由被告戊○○所支付云云。然就上開旅費
      是否要返還被告戊○○乙節，證人丁○○於本院審理時證
      稱：在出發之前，戊○○有向其表示不要煩惱錢的問題，
      包括旅費、車禍賠償金的錢云云（參本院卷第255 頁）。
      經核與被告戊○○所供稱：其未曾向丁○○說過該旅費不
      用還，其意係指慢一點還沒關係（參本院卷第256 頁）等
      語不符，本院審酌證人丁○○於審理時之證述與其於警詢
      、偵查時之證述不但前後矛盾，且與被告戊○○之供述亦
      不相符，故其於審理時之證述顯係維護被告戊○○之詞，
      不足採信，自應以其於警詢、偵查時證述該筆旅費係吳聰
      慧所支出等語較為可信。再者，被告戊○○於本院審理時
      又辯稱：該筆旅費係丙○○先向其所借云云。經核亦與證
      人丙○○於本院審理時之證述不符，證人丙○○並證稱：
      丁○○向其表示該筆旅費戊○○會先幫其支出，待旅遊回
      來時再返還等語（參95年聲羈第644 號卷第11頁）。況被
      告戊○○於案發前遭通緝且身上僅有3 萬元等情，已如前
      述，衡情被告戊○○當時自無支付被告丁○○、證人丙○○多達25,000元之旅費及1 萬元零用金之能力。是被告戊○○辯稱：該筆旅費係其所出，而非吳聰慧所支付云云，
      亦屬事後卸責之詞，不足採信。
    4.綜上，本件被告戊○○與被告丁○○、吳聰慧間就上開運
      輸第一級毒品犯行已事證明確，其涉犯共同私運海洛因入
      境之犯行，洵堪認定。
（四）被告乙○○部分
    1.被告乙○○於上開時間前往泰國地區，並將扣案內藏有海
      洛因之酸痛軟膏裝入盒內之事實，業據其自承在卷，而上
      開酸痛軟膏外盒經警採集指紋送檢驗，確與本件被告乙○○之指紋相符等情，亦有高雄縣政府警察局鑑識課刑事實
      驗室採證報告表、內政部刑事警察局95年7 月21日刑紋字
      第0950106963號鑑驗書及照片22張附卷可稽（參95年偵字
      第17953 號卷第58～73頁），核與被告上開自白相符，是
      此部份之事實，堪可認定。
    2.被告乙○○固辯稱：其於前往泰國旅遊時在飯店餐廳認識
      一對住南投之夫妻，後來該名男子邀約其一同喝酒，但因
      其不會喝酒，該男子便請其幫忙將酸痛軟膏裝入紙盒內，
      其並不知該酸痛軟膏內裝有海洛因，是其未有何運輸第一
      級毒品犯行。況其並不認識吳聰慧、丁○○、戊○○等人
      ，自未與上開人等有何共同犯意連絡云云。惟查，扣案內
      裝藏有海洛因之酸痛軟膏於95年6 月24日由同案被告丁○○攜帶入境而遭查獲乙節，已如前述，而上開查獲內藏海
      洛因之酸痛軟膏之外觀、觸感均與一般酸痛軟膏不同之事
      實，業據證人即現場查獲員警侯安泰於本院審理時證述明
      確，並證稱：查獲丁○○當時是有2 箱，其打開其中1 箱
      ，並將酸痛軟膏從裝有酸痛軟膏之藥盒子拿出來後，發現
      該酸痛軟膏非常硬，其打開酸痛軟膏的尾端，就發現毒品
      就裝藏在內，此時另外1 箱就沒當場拆，經採集指紋後送
      驗比對，才發現是本件被告乙○○之指紋等語（參本院審
      理卷第271 、272 頁）。是本件被告乙○○既自承與該住
      在臺灣南投之男子係於去泰國遊玩時始認識，雙方理應不
      甚相熟，而該男子竟應允不熟識之人乙○○前往其房間，
      復由乙○○將上開扣案之大量散裝酸痛軟膏重新裝入包裝
      盒內，是被告乙○○上開所辯顯與事理有違，自難信以為
      真。況以被告乙○○應屬具有相當智識之成年人，而其竟
      於包裝之過程中，對該酸痛軟膏為何不但外觀、觸感均與
      一般酸痛軟膏不同，且該多條之酸痛軟膏何以會呈大量散
      裝狀等情，均毫無所疑，亦與常理有違，足見被告乙○○
      將該2 箱酸痛軟膏裝盒及裝箱之際，理應知悉軟膏內藏有
      大批海洛因毒品之事實，應可確認。況扣案之毒品量大質
      純，市價甚高，已如前述，是吳聰慧等運毒集團如非具有
      足夠之信賴關係之人為其裝毒，又豈有可能獨留不熟識之
      被告乙○○一人在房間內將高價之毒品裝入盒內，以避免
      事後產生黑吃黑等糾紛之理？是被告乙○○辯稱：其不知
      該酸痛軟膏內裝有海洛因云云，應非可採。
    3.再者，就被告乙○○於案發當時係與何人一同前往泰國乙
      節，被告乙○○先於95年8 月24日警詢、偵查時供稱：其
      與綽號「清池」（即甲○○）2 個人去而已，沒有跟旅行
      團云云（參95年偵字第22167 號卷第2 、8 頁）。復於95
      年8 月28日警詢、偵查時始供稱：是和綽號「清池」、「
      大頭」（即庚○○）一起去的云云（參95年偵字第22167
      號卷第28、35頁）。是其供述何以前後不一，已有可疑。
      又被告乙○○另於95年8 月24日警詢、偵查時供稱：其於
      泰國旅遊時在飯店認識一對母子，該毒品就是那對母子當
      中有點禿頭的之男子請其幫忙裝的云云（參95年偵字第
      22167 號卷第3 、10頁）。復於本院審理時則改口稱：該
      名住南投之男女係夫妻，男的禿頭約40餘歲，女的約30餘
      歲云云（本院卷第33頁）。是該南投之男子既已禿頭，衡
      情該男子之母親年齡應更大才是，又豈有將年齡相仿之夫
      妻誤認為係母子之理？故被告乙○○上開所辯，不但先後
      矛盾，復與事實不符，自難以採信。
    4.至證人甲○○雖到庭證稱：其與被告乙○○在泰國時認識
      南投來的一對男女，後來該名男子邀約其前往喝酒，但因
      乙○○不會喝酒，所以該男子就叫乙○○去房間幫忙裝酸
      痛軟膏等語（參本院卷第265 、266 頁）。惟證人甲○○
      就上開證述係聽聞而來而非親眼所見之事實，業據證人甲○○於審理時證述在卷，並證稱：其並未看見乙○○替對
      方裝軟膏，上開證述係該名禿頭之男子與其喝酒時說的等
      語（參本院卷第268 頁）。是證人甲○○之證述，既係聽
      聞而來，則其證詞是否可信，即有可疑，自不足作為被告
      乙○○有利之認定。
    5.按共同實施犯罪行為之人，在合同意思範圍以內，各自分
      擔犯罪行為之一部，相互利用他人之行為，以達其犯罪之
      目的者，即應對於全部所發生之結果負責（最高法院28年
      上字第3110號判例參照），申言之，行為分擔不以每一階
      段均有參與為必要，倘具有相互利用其行為之合同意思者
      ，仍應負共同正犯之責。又共同正犯之意思聯絡，原不以
      數人間直接發生者為限，即有間接之聯絡者，亦包括在內
      ，且不限於事前有所協議，即僅於行為當時有共同犯意之
      聯絡者，亦屬之（最高法院77年台上字第2135號判例及79
      年台上字第1613號判決參照）。本件被告乙○○雖自承不
      認識被告丁○○、戊○○、吳聰慧等人，惟被告乙○○既
      對於運毒集團欲假借以酸痛軟膏夾藏海洛因之方式，而運
      輸毒品之情事知之甚詳，而有運輸第一級毒品之共同犯意
      聯絡，已如上述。其與被告丁○○、戊○○、吳聰慧等人
      雖係分頭實施犯罪行為，惟本院審酌其目的均在於將海洛
      因運輸進口台灣，事前對於運輸該海洛因進口之行為，已
      有合意存在，並係以分工實施方式以求達到目的，雖然被
      告乙○○並未親自從事私運之行為，惟依前述判例及判決
      意旨所述，並不影響被告乙○○之共同正犯關係。
    6.綜上所述，被告乙○○所辯，既與常理有違，亦與事實不
      符，顯係事後卸責之詞，不足採信。本件事證明確，被告
      乙○○共同私運海洛因入境之犯行，洵堪認定。
三、查被告丁○○、戊○○、乙○○三人行為後，毒品危害防制
    條例第4 條第1 項雖未修正，惟併科罰金部分，刑法第33條
    之規定業經變更，並俱於95年7 月1 日施行，依修正前刑法
    第33條第5 款規定「主刑之種類如下：五、罰金：1 元以上
    」，上開條項之罪之罰金刑為最低得併科新臺幣3 元，最高
    得併科新臺幣10,000,000元。而依修正後刑法第33條第5 款
    修正為「主刑之種類如下：五、罰金：新臺幣1,000 元以上
    ，以百元計算之」之規定，該罪之罰金刑最低得併科新臺幣
    1,000 元以上，最高得併科新臺幣10,000,000元，比較新舊
    法，應以被告行為時之規定較有利於被告。次查海洛因係毒
    品危害防制條例第2 條第2 項第1 款規定之第一級毒品，且
    係行政院依懲治走私條例第2 條第4 項公告之「管制物品項
    目及其數額」甲項第4 款所列之管制進出口物品，未經許可
    ，不得運輸進入臺灣地區。故核被告丁○○、戊○○、乙○○三人私自將第一級毒品海洛因由泰國運抵臺灣之所為，均
    係犯毒品危害防制條例第4 條第1 項之運輸第一級毒品罪及
    懲治走私條例第2 條第1 項之私運管制物品進口罪。其三人
    與吳聰慧所屬之運毒集團成員間，就上開犯行有犯意聯絡及
    行為分擔，均為共同正犯（本件依新舊法均成立共同正犯，
    自無新舊法比較之適用）。又被告三人均係以一行為同時觸
    犯上開二罪名，為想像競合犯，爰依刑法第55條前段規定，
    均從一重論以運輸第一級毒品罪（依最高法院95年第8 次刑
    事庭會議決議，認此係科刑之限制，為法理之明文化，非屬
    法律之變更，自不生新舊法比較問題）。另被告丁○○、乙○○共同非法持有第一級毒品海洛因之低度行為，為運輸第
    一級毒品海洛因之高度行為所吸收，不另論罪。按毒品危害
    防制條例第4 條第1 項之運輸第一級毒品罪，其法定刑固屬
    甚重，惟政府鑑於近年來國內毒品泛濫，對於國家、社會治
    安及國人身心健康之危害甚鉅，除修訂相關法律規定及嚴厲
    查緝走私外，並於各大媒體宣導反毒政策，被告三人對此不
    能諉為不知，本件被告丁○○、戊○○、乙○○三人為貪圖
    一己之私利，不惜違法犯紀，其三人為配合運毒集團成員相
    繼鋌而走險，由丁○○以夾藏毒品之方式，自泰國地區運輸
    毒品海洛因入境來台，足見其三人犯罪情節甚重，又由運毒
    集團成員精心設計將海洛因夾藏於挖空之酸痛軟膏內，顯係
    事先計劃謀議而為，且扣案毒品海洛因之數量甚鉅、純度甚
    高，如順利流入市面，對社會治安之破壞及國人身心之戕害
    後果實難想像，於客觀上實不足以引起一般同情，況被告三
    人於犯罪後猶矢口否認犯行，難見有何悔意，雖其所運輸進
    口之毒品海洛因尚未流出，惟此乃因警、調人員及時查獲所
    致，亦非因被告等人之勉力防止，難認被告三人有何情堪憫
    恕之事實，均無從據依刑法第59條之規定酌予減輕其刑。爰
    審酌被告丁○○、戊○○、乙○○三人明知不法，仍由丁○○以夾藏在酸痛軟膏內之方式，而運輸第一級毒品海洛因入
    境台灣，若闖關成功，毒品流入市面，勢將危害更多人之身
    體健康及社會秩序，對國家社會戕害甚鉅，而其等竟為貪圖
    一己之私利，不惜違法犯紀，共同運輸毒品海洛因回台，且
    一次走私回台之毒品海洛因共計淨重多達4208.62 公克，且
    純質淨重3034.42 公克，純度亦高達72.10%，足見被告等三
    人對國家社會之危害至深且鉅等其他一切情狀，爰均量處無
    期徒刑，且被告三人既經均判處無期徒刑，依法均有褫奪公
    權之必要，依刑法第37條第1 項規定，均宣告褫奪公權終身
    。
四、扣案第一級毒品海洛因60包，經送驗結果，確含第一級毒品
    海洛因之成分（淨重4208.62 公克，純質淨重3034.42 公克
    ，純度72.10%），已如前述，是不問屬於犯人與否，均應依
    毒品危害防制條例第18條第1 項前段規定，宣告沒收銷燬之
    。而其上塑膠包裝因包覆該毒品，顯留有該毒品之殘渣，衡
    情自難與之剝離，當應整體視之為毒品，連同該包裝併予宣
    告沒收銷燬之。至鑑驗耗損之海洛因既均已滅失，自無庸宣
    告沒收銷燬之。至扣案供裝藏上開毒品之鋁製酸痛軟膏空軟
    條60支、酸痛軟膏空紙盒60盒及行李紙箱2 只，均係供本件
    被告等三人運輸上開毒品入境所用之物，業如前述，自屬供
    運輸毒品犯罪所用之物，爰均依同條例第19條第1 項規定，
    併予宣告沒收之。
據上論斷，應依刑事訴訟法第299 條第1 項前段，毒品危害防制
條例第4 條第1 項、第18條第1 項前段、第19條第1 項，懲治走
私條例第2 條第1 項，刑法第11條前段、第2 條第1 項前段、第
28條、第55條、第37條第1 項，判決如主文。
本案經檢察官己○○到庭執行職務。
中　　華　　民　　國　　96　　年　　 1　　月　　31　　日
                  刑事第八庭  審判長法　官  李政庭
                                    法  官  賴文姍
                                    法  官  王俊彥
如不服本判決，應於判決送達後10日內，向本院提出上訴狀。
以上正本證明與原本無異。
中　　華　　民　　國　　96　　年　　1 　　月　　31　　日
                                    書記官  鄭永媚
附錄本判決論罪法條：
毒品危害防制條例第4條
製造、運輸、販賣第一級毒品者，處死刑或無期徒刑；處無期徒
刑者，得併科新臺幣1 千萬元以下罰金。
製造、運輸、販賣第二級毒品者，處無期徒刑或7 年以上有期徒
刑，得併科新臺幣7 百萬元以下罰金。
製造、運輸、販賣第三級毒品者，處5 年以上有期徒刑，得併科
新臺幣5 百萬元以下罰金。
製造、運輸、販賣第四級毒品者，處3 年以上10年以下有期徒刑
，得併科新臺幣3 百萬元以下罰金。
製造、運輸、販賣專供製造或施用毒品之器具者，處1 年以上7
年以下有期徒刑，得併科新臺幣1 百萬元以下罰金。
前五項之未遂犯罰之。
懲治走私條例第2條
私運管制物品進口、出口逾公告數額者，處7 年以下有期徒刑，
得併科新臺幣3 百萬元以下罰金。
前項之未遂犯罰之。
第1 項所稱管制物品及其數額，由行政院公告之。
